【裁判字號】    99,交聲,1865
【裁判日期】    991229
【裁判案由】    違反道路交通管理處罰條例聲明異議
【裁判全文】
臺灣臺北地方法院交通事件裁定        99年度交聲字第1865號
移送機關即
原處分機關  臺北市交通事件裁決所
異  議  人
即受處分人  李嘉文
                      號3樓
上列受處分人因違反道路交通管理處罰條例案件，對於臺北市交
通事件裁決所民國99年11月8日所為之處分（原處分案號：北市
裁罰字第裁22-AEY766586號），聲明異議，本院裁定如下：
    主  文
異議駁回。
    理  由
一、原處分意旨略以：異議人即受處分人李嘉文騎乘車牌號碼
    719-GCP號重型機車，於民國99年10月24日上午9時20分，在
    臺北市○○○路○段與衡陽路口，因「不依標誌標線號誌指
    示」之違規，為臺北市政府警察局中正第一分局（下稱原舉
    發單位）介壽路派出所員警以北市警交字第AEY766586號舉
    發違反道路交通管理事件通知單(下稱系爭通知單)，當場舉
    發。移送機關即原處分機關臺北市交通事件裁決所（下稱原
    處分機關）遂於99年11月8日以異議人違反道路交通管理處
    罰條例第48條第1項第2款、第63條第1項規定，依違反道路
    交通管理事件統一裁罰基準及處理細則第43、44、67條規定
    ，以北市裁申字第裁22-AEY766586號違反道路交通管理事件
    裁決書（下稱系爭裁決書）裁處罰鍰新臺幣（下同）600元
    罰鍰，並記違規點數1點，異議人於同日收受系爭裁決書，
    並於同日聲明異議，原處分機關遂發函詢問原舉發單位，原
    舉發單位於99年11月18日以北市警中正一分交字第
    09933881500號函覆經原舉發單位現地勘查，重慶南路、衡
    陽路口（南往北方向）之遠端行車管制號誌燈桿上設有清晰
    可辨之「禁止左右轉」標誌，故除汽車駕駛人在該路口不得
    左轉外，機器腳踏車駕駛人亦不得直接左轉，而須依規定實
    施兩段式轉彎，異議人於99年10月24日上午9時20分騎乘車
    牌號碼719-GCP號重型機車違反上開規定，經執勤員警攔停
    舉發無誤，至異議人陳述字跡潦草、多處塗改、違規地點無
    法辨識、舉發有誤等節，經檢視員警係誤繕異議人地址（3
    樓誤植為2樓）與違規路名（衡陽路誤植為衡陽街），經異
    議人反映後，員警即當場更正並向其致歉，並無不妥等語。
二、聲明異議意旨略以：字跡潦草，多處塗改，且違規地點無法
    辨識，疑似舉發有誤，更正未簽名或蓋章，仍屬塗改，疑似
    變造的公文書，應不具法定效力，爰提起本件異議等語。
三、按汽車駕駛人轉彎時，有下列情形之一者，處新臺幣600元
    以上1,800元以下罰鍰：二不依標誌、標線、號誌指示。又
    汽車駕駛人有下列各款所列條款之一者，除依原條款處罰鍰
    外，並予記點：一有第48條情形之一者，各記違規點數一點
    。道路交通管理處罰條例第48條第1項第2款、第63條第1項
    第1款亦有明定。次按機器腳踏車行駛至交岔路口，其轉彎
    ，應依標誌或標線之規定行駛，道路交通安全規則第99條第
    2 項前段亦有明訂。
四、經查：
    (一)異議人李嘉文騎乘車牌號碼719-GCP號重型機車，於99年
      10月24日上午9時20分，在臺北市○○○路○段與衡陽路
      口，欲由重慶南路左轉衡陽路時，直接左轉衡陽路，而未
      先至衡陽路待轉區兩段式左轉，為原舉發單位攔停舉發之
      事實，為異議人所未否認，有聲明異議狀在卷，可以認定
      。
    (二)查重慶南路（南往北方向）與衡陽路之交叉口，於重慶南
      路懸掛有禁止左右轉之標誌，並衡陽路設有機車待轉區之
      事實，業據周敏峰即原舉發單位員警於本院99年12月24日
      訊問時具結證述明確，並有本院列印之Google地圖照片1
      紙及證人庭呈之現場照片4紙在卷可考，堪以認定。則依
      上開道路交通安全規則之規定，異議人騎乘機車至上開交
      叉路口，既不得直接由重慶南路左轉衡陽路，衡陽路復設
      有機車待轉區，異議人依規自應為兩段方式進行左轉，即
      於重慶南路行向為綠燈時先直行至衡陽路待轉區等待，再
      等待衡陽路行向綠燈時直行完成，而不得逕由重慶南路直
      接左轉至衡陽路甚明。
    (三)至異議人指稱舉發員警字跡潦草，多處塗改，且違規地點
      無法辨識部分，經檢視原處分機關提供之系爭通知單移送
      聯，員警字跡固然不甚美觀，但就異議人姓名、身分證字
      號、地址，以及違規時間、地點、違規事實等仍可辨識，
      並無不能辨識之情。再者，就異議人住址固然由誤載之2
      樓更改為3樓，並將違規地點誤載之衡陽街更正為衡陽路
      ，然核對異議人傳真本院之其所收執系爭通知單通知聯，
      就上開部分亦已一併更正，可見舉發員警周敏峰於本院99
      年12月24日訊問時所稱已於開單時因異議人指出有誤而當
      場更正乙情應屬實在，而舉發員警既已於開單時當場發現
      誤載且已當場更正，所交付異議人之系爭通知單通知聯為
      業已更正者，並無記載不一致之情，況其所更正者復僅屬
      一時誤載，並非嚴重且涉及違規事實核心之錯誤，是其更
      正雖未蓋用職章，惟就系爭通知單之效力，應並不生何影
      響。是異議人僅以此為由聲明異議，實無足採，附此敘明
      。
    (四)綜上，本件異議人確實有未依兩段式左轉，不依標誌標線
      號誌指示之行為，堪以認定。
五、從而原處分機關以異議人「不依標誌標線號誌指示」之違規
    行為，依道路交通管理處罰條例第48條第1項第2款、第63條
    第1項第1款規定，以系爭裁決書裁處異議人罰鍰600元，併
    記違規點數1點，並無不當，異議人之異議難認有理由，應
    予駁回。
六、據上論斷，應依道路交通事件處理辦法第18條，裁定如主文
    。
中    華    民    國    99    年    12    月    29    日
                  交通法庭法  官  李貞瑩
以上正本證明與原本無異
如不服本裁定應於送達後5日內向本院提出抗告狀
                          書記官  陳鳳瀴
中    華    民    國    99    年    12    月    29    日

司法院資訊處製作；財團法人民間司法改革基金會備份。
